Referat af bestyrelsemoede d. 13/11 1996.

Tilstede: Brian, Lisbeth, Cramer, Thomas, Kirsten, Bjarne.

Dagsorden:

1. Godkendelse af Referat.

2. Meddelelser.

3. Regnskab.

4. Diskussion af bestyrelsen.

5. Ny kasserer.

6. Weekend-Turen.

7. GSF

8. Evt.

ad. 1: Referatet skal op og haenge.

ad. 2: Der er intet nyt fra Foto og Udsmykningsudvalgene.

Lisbeth spurgte Cramer hvornaar der skete noget med udsmykningen, og
Brian kommenterede at hvis det var tidsmangel, saa maatte de finde
et ekstra medlem.

I fest udvalget sker der ikke noget, men der er ved at blive stablet en
(h)julefrokost paa benene.

Bar udvalget har faaet 3 nye medlemmer: Kim, Kristian og Kristoffer.

Kaffe udvalget har muligvis nogle noegle problemer.

Seminargruppen har faaet ny kontaktperson: Kirsten.
Der er blevet arrangeret en rundvisning paa DRI, et foredrag ved Cedric
Lacey og et foredrag ved Holger Pedersen.
Webgruppen skal opdatere de engelske sider, og saette referater af 
bestyrelsesmoederne paa nettet.

Bordgruppen rapporterer at der stadig mangler en terminal paa et af
bordene. Thommy overtager gruppen naar Lisbeth afleverer speciale.

NeSTen var med paa weekendturen! Det var en succes! Vejret var godt, og
vi fik bragt astronomien til astronomerne! Morten har en oenskeliste
med ting som NeSTen godt kunne bruge. Ellers er det naeste maal, at
faa den anbragt permanent paa Oestre Vold, men der er nogle rygter, om
at den kan placeres paa en permanent platform paa Blegdamsvej.

Der er Julefrokost d. 13 dec. ca. ved 18 tiden, se hjemmesiderne.

Der er Juleklip d. 6 dec.

Infomoedet gik godt, men opslaget kom op for sent. Det skal gentages
hvert semester, men ligge lidt tidligere.

Vi maa se at komme i rusmappen.

Der er et aabenthus arrangement i slutningen af maaneden, Kirsten vil
vaere der, og der vil blive lavet en plance, med formaal, billeder fra
hytteturen og lidt om hvad vi har af aktiviteter.

Der kom et forslag om et indslag om hytteturen i Hovedomraadet & 
Fysikrapport. Der var snak om at bede Kristian & Kristoffer om at 
goere det.

ad. 3: Vores formue er nu paa ca. 5000 kr. minus ca. 1000 vi skylder
til Tuborg fra hytteturen.

I fremtiden vil der vaere udgifter til juleklip; og til julefrokosten:
duge og pynt eller maaske snaps. Vi saetter ca. 500 kr af til 
julefrokosten.

ad. 4: Vi diskuterede samarbejde og pligter i bestyrelsen, og vi kom
frem til foelgende:

Formanden har det overordnede ansvar, og skal repraesentere foreningen
udadtil.

Kassereren skal have overblik over foreningens oekonomiske situation.
Kassereren maa ikke stifte gaeld uden bestyrelsens samtykke. Kassereren
skal goere rede for den oekonomiske status ved hvert bestyrelsesmoede.

Sekretaeren tager referater af bestyrelsesmoederne, og offentliggoer
dem.

Alle skal deltage aktivt i moederne, og moede velforberedt, deriblandt
have laest referatet fra sidste moede.

ad. 5: Vi diskuterede flere kandidater, og fandt at kassereren skal 
findes uden for bestyrelsen.

ad. 6: Det gik godt! Vi fik ca 6000kr ind, og havde udgifter for ca.
4000 kr. Denne store forskel skyldes, at vi fik 2600kr fra bogladen 3
dage foer turen.

Det ville have kunnet loebe rundt, hvis vi ikke fik pengene fra
bogladen, men nu fik vi vin & sodavand til aftensmaden.

Oel og vand loeb rundt. Alt i alt var det et rentabelt arrangement.
Der kommer snart en regning fra Tuborg paa ca. 1000 kr.

Folk var gennerelt tilfredse, nogle ville godt have et foredrag mere.
Folk var glade for det improvisrede foreningsmoede.
Vejret var godt. Naeste gang skal vi maaske snakke med Kalle om at
observere noget mere publikumsvenligt. Thomas Tauris foreslog et
samarbejde med Aarhus. Vi skriver en mail til Thomas Tauris med et
gratis medlemsskab.

ad. 7: Vi havde et moede paa turen, hvor vi bla. snakkede om GSF.
Det er vores indtryk, at geofysikerne mener at vi nasser paa dem.
Det var geofysikerne der i sin tid inviterede os med, men de har siden
staaet for det meste af arbejdet. Ved juleklip arrangementet har vi dog
stillet med 3 astronomer. Den store forskel er at viikke bruger
studenterlokalerne saa meget, derfor er det geofysikerne der star for
dem. Vi blev enige om at vi maa snakke med geofysikerne, dvs holde et
topmoede, men foerst maa vi have nogle ideer at praesentere der. Det maa
vi taenke over i julemaaneden. Vi vil ogsaa snakke med bar udvalget, og
bede dem om at holde kontakt med geofysikerne.
Endeligt vil vi paastraebe at skrive at geofysikere ogsaa er velkomne 
til vores arrangementer.

ad. 8: Naeste moede er den 11 dec. kl. 17:15.

        Bjarne


 
